# 求教，非上市公司是否可以不披露分部报告？

提问人：greenapple 时间：2012-04-09 15:35:24
求教，非上市公司是否可以不披露分部报告？

回答人：chenyiwei
回复 greenapple 的帖子
在IFRS下，披露分部报告的要求只有对上市公司和正在寻求IPO公司而言才是强制性的。但在中国准则下，无论是《企业会计准则第 35 号——分部报告》还是《企业会计准则解释第 3 号》均未强调这一点。根据《企业会计准则第 35 号——分部报告》（注意：该准则在解释 3 号出台后并未被废止）第二条规定：“企业存在多种经营或跨地区经营的，应当按照本准则规定披露分部信息。但是，法律、行政法规另有规定的除外”，鉴于目前法律和行政法规并未对分部报告披露问题作出特别规定，因此只能理解为所有涉及多种经营或跨地区经营的企业，在中国新准则下均应披露分部报告。

提问人：liubin988513 时间：2013-08-22 10:48:30
不是指分公司，按准则要求是分业务分部与地区分部。业务分部一般是指企业的产品类型与管理职能等区分，比如汽车可能分中重卡，轻型车，重型机械等业务分部；某些企业采用品牌事业部架构管理，可能几个分公司才构成一个业务分部。具体可以参考《企业会计准则第 35 号——分部报告 》

回答人：chenyiwei
现在的分部报告采用的是《企业会计准则解释第 3 号》第八条规定的“经营分部”概念。